JEAN ADAMES

MERCADEO Y NEGOCIOS ELECTRÓNICOS

CONTACTOS



829-815-5305



jeancadames22@gmail.com



https://github.com/jeancadames



https://www.linkedin.com/in/jean-adames-96918b176/

HABILIDADES

- HTML, CSS, JavaScript
- React
- Google Analytics
- Google Tag Manager
- Hotjar
- Microsoft Office (Excel, Word, Powerpoint)
- Desarrollo Front End
- Teamwork
- Pensamiento Analítico
- Investigaciones de mercado

EDUCACIÓN

MERCADEO Y NEGOCIOS ELECTRÓNICOS

INTEC

2018 - 2021

IDIOMAS

- Ingles
- Español

PERFIL

Tengo experiencia trabajando con E-Commerce en la industria retail. Mis conocimientos van desde el diseño web y la programación con herramientas como HTML, CSS, JavaScript, React y múltiples bibliotecas, como React Router DOM, React Redux, Redux Toolkit, junto a herramientas de análisis web como Google Analytics Universal y Google Analytics 4, Hotjar, y software de diseño, como Adobe Photoshop y Adobe Illustrator

EXPERIENCIAS

ANALISTA SENIOR E-COMMERCE

La Innovacion

Abril 2022 - Presente

- Presentación de informes mensuales de rendimiento, utilizando Google
 Analytics para recopilar los datos y herramientas de Excel como V-Lookup y
 Pivot Tables, para la toma de decisiones como definición de segmentos de clientes e incentivar las ventas de las categorías.
- Análisis del comportamiento de los usuarios mediante encuestas, mapas de calor y grabaciones de sesiones, para mejorar el contenido gráfico de la sitio web, reducir la tasa de rebote y aumentar la interacción del usuario con el sitio.
- Administrar y generar el feed de datos de productos, comunicándose con los proveedores para implementar la sindicación de contenido y crear catálogos en línea en la plataforma Meta para llegar a más canales de venta.
- Creación y diseño de nuevas páginas web para generar contenido, elementos web como modales para incentivar las ventas, y alertas para ayudar al usuario en el proceso de compra.

ANALISTA DE MARKETING DIGITAL

La Innovacion

Abril 2021 - Marzo 2022

- Desarrollo, implementación y pruebas de comercio electrónico para el lado minorista de la empresa (Innova Centro)
- Fotografías de más de 20 mil productos, en equipo profesional, de alta calidad, para ser subidas al sitio web
- Gestión de información, características, atributos y fichas de productos a subir al e-commerce

COMMUNITY MANAGER

UnaVainaVerde

Diciembre 2021 - Febrero 2022

- Generar y organizar contenidos en el calendario de contenidos para crear publicaciones según las temáticas del mes y los objetivos de la empresa
- Diseño de publicaciones e historias en base a los días y horarios con mejor desempeño en las plataformas